# 取消股份支付

提问人：Ryan_q 时间：2021-09-23 18:02:47
@chenyiwei，陈版主，现有一问题请教：
某公司颁布了一项与供应商期权的股份支付，约定了业绩条件，由于公司IPO规定不允许存在股份归属不清晰的情形，故公司与供应商协商，尚在当年未执行完毕的加速行权给予供应商，未来 2 年尚未发生取消该股份支付计划，不在给予行权。
问：
1 、该取消是否在会计处理也视同加速行权？尽管不授予股份，会计也应当借：费用 贷：资本公积-股本溢价进行处理？
若是，其背后的逻辑是否因为为了避免公司操纵利润而设定的，只有取消或者不利条件，都视为加速处理？
2 、准则原话：企业应当仍继续对取得的服务进行会计处理，如同该变更从未发生，除非企业取消了部分或全部已授权的权益工具。
后半句：除非企业取消了部分或全部已授予的权益工具应当如何理解？
望陈版主指点！

回答人：chenyiwei
1 、是，按照加速可行权处理。其理由是激励对象已经按照原协议约定提供了合格的服务，所以应当确认与之对应的成本费用。
2 、即，企业应保证至少按照原方案下应确认的费用，在原方案的剩余等待期内继续确认股份支付相关费用，确保的原方案等待期内累计确认的股份支付费用不低于修改前。如果发生了加速可行权事项的，则在加速可行权时点将原本应在未来剩余等待期内确认的原方案下股份支付费用一并在加速可行权时点一次性确认。

提问人：Ryan_q 时间：2021-09-28 12:03:47
@chenyiwei，感谢陈版主回复，有稍微需要补充的点：
1 、如您回复：其理由是激励对象已经按照原协议约定提供了合格的服务，所以应当确认与之对应的成本费用。
此处的取消是对原协议尚未履行部分取消，例如 2022 年、 2023 年的业绩条件因为尚未发生，由于IPO申报，与供应商达成协议，取消该股份支付合同，该部分尚未取得服务（ 2022 年、 2023 年），这部分也视为加速行权么？具体理由是？
2 、除非企业取消了部分或全部已授予的权益工具的意思是如果企业取消了已经授予的权益工具，可以不继续对取得服务进行会计处理？即本题所说的，如果取消了 2022 年和 2023 年肯定无须在加速 2022 和 2023 的未取得部分，这么理解是对的吧？

回答人：chenyiwei
1 、参考《上市公司执行企业会计准则案例解析（ 2020 ）》之【案例9-09】。 2 、企业取消的，也是按加速可行权处理，确保不会少确认股份支付费用。